臺灣新北地方法院刑事判決
111年度易字第298號
公  訴  人  臺灣新北地方檢察署檢察官
被      告  楊凱丞



上列被告因違反槍砲彈藥刀械管制條例案件，經檢察官提起公訴
（110年度偵字第39217號），本院判決如下：
    主  文
甲○○犯於夜間在公共場所非法攜帶刀械罪，處有期徒刑貳月，如
易科罰金，以新臺幣壹仟元折算壹日。扣案之手指虎壹個沒收。
    事  實
一、甲○○於民國110年4、5月間，在臺北市萬華區西門町某處操
    作夾娃娃機而取得屬槍砲彈藥刀械管制條例第4條第1項第3
    款之所列管刀械之手指虎(硬塑膠材質)1個後，未經主管機
    關許可，仍基於持有刀械之犯意，將該手指虎放置在隨身攜
    帶之提袋內，而非法予以持有。迄於同年8月15日22時45分
    許，甲○○基於夜間在公共場所攜帶刀械之犯意，將上開手指
    虎攜帶至屬公共場所之新北市蘆洲區民權路、民義街口，適
    因其未配戴口罩騎乘機車遭警攔查，經其同意搜索後，當場
    查獲手指虎1個，始悉上情。
二、案經新北市政府警察局蘆洲分局報告臺灣新北地方檢察署偵
    查起訴。
    理  由
一、本件認定事實所引用之卷內文書證據及物證之證據能力部分
    ，並無證據證明係公務員違背法定程序所取得，檢察官、被
    告甲○○於本院均未主張排除前開物證之證據能力，且迄本院
    言詞辯論終結前均未聲明異議，本院審酌前開文書證據及物
    證，並無顯不可信之情況與不得作為證據之情形，依刑事訴
    訟法第158條之4反面解釋及第159條之4規定，認均有證據能
    力。
二、上開犯罪事實，業據被告於本院中坦承不諱，並有自願受搜
    索同意書、新北市政府警察局蘆洲分局搜索扣押筆錄及扣押
    物品目錄表各1份、現場查獲照片3張、新北市政府警察局11
    0年9月1日新北警保字第1101646279號函暨所附新北市政府
    警察局刀械鑑驗登記表1份、新北市政府警察局蘆洲分局110
    年12月10日新北警蘆刑字第1104455036號函、警員林子安11
    0年12月8日職務報告各1份、員警密錄器影像光碟暨其譯文
    在卷可稽，及手指虎1個扣案可證。足證被告之任意性自白
    核與事實相符，可以採信。本案事證明確，被告犯行足堪認
    定，應予依法論科。
三、論罪科刑
　㈠按手指虎為槍砲彈藥刀械管制條例第4條第1項第3款所列之刀
    械，未經許可不得持有或於公共場所攜帶之。再依同條例第
    15條之加重攜帶刀械罪，就行為人對刀械有事實上之管領力
    而言，固與非法持有無異，然該條各款所列情形，係擇危險
    性較高之非法攜帶刀械行為，對其行為之人數或行為之時、
    地設其規定，法定刑亦較非法持有為重，非法攜帶刀械如有
    該各款所列情形，自應適用該條論處，不能僅論以單一之非
    法持有刀械罪。另攜帶刀械，當然涵蓋持有刀械之行為在內
    ，而其持有係行為之繼續，並非狀態之繼續，亦即一經持有
    ，罪即成立，但其完結須繼續至持有行為終了之時為止。故
    持有行為繼續中未經許可攜帶刀械，雖僅論以刑度較重之攜
    帶刀械罪，然其犯罪行為完結之時，仍視其持有行為何時終
    了而定。核被告所為，係犯違反槍砲彈藥刀械管制條例第15
    條第1款、第2款之未經許可於夜間在公共場所攜帶刀械罪。
    被告自110年4、5月間某時許至同年8月15日22時45分時許為
    警查獲止，其非法持有手指虎，應成立繼續犯而論以單純一
    罪，但因被告非法持有手指虎之低度行為，應為其後於夜間
    在公共場所非法攜帶手指虎之高度行為所吸收，故不另論罪
    。
　㈡又檢察官於起訴書未主張被告本件構成累犯，亦未具體指明
    證明方法或提出被告先前可能構成累犯之前科、素行資料，
    爰於量刑時於「犯罪行為人之品行」中併予審酌，附此說明
    。
　㈢爰依刑法第57條規定，以行為人之責任為基礎，審酌被告前
    有重利、公共危險、違反毒品危害防制條例(販賣、施用)及
    藥事法等前科素行，竟未經許可即於夜間在公共場所攜帶列
    管之刀械，對社會秩序具有潛在之危險性，實屬不該；兼衡
    被告之犯罪動機、目的、手段，本次所攜帶之手指虎為硬塑
    膠材質，雖屬列管之刀械，但殺傷力顯較其他列管之武士刀
    、手杖刀、鋼鞭或扁鑽等較低，且被告犯後同意配合員警搜
    索，於本院中復自白犯行，犯後態度尚佳，暨其於本院中自
    陳國中畢業、已婚、在作物流、月薪約新臺幣3萬元、需扶
    養1名未成年子女而經濟狀況勉持之智識程度及家庭經濟狀
    況等一切情狀，量處如主文所示之刑，並諭知易科罰金之折
    算標準。
四、扣案之手指虎1個，經送請鑑驗結果，屬槍砲彈藥刀械管制
    條例及內政部公告查禁之管制刀械，此有新北市政府警察局
    110年9月1日新北警保字第1101646279號函暨所附新北市政
    府警察局刀械鑑驗登記表1份在卷可憑，屬違禁物，依刑法
    第38條第1項宣告沒收之。
據上論斷，依刑事訴訟法第299條第1項前段，槍砲彈藥刀械管制
條例第15條第1款、第2款，刑法第11條前段、第41條第1項前段
、第38 條第1項，判決如主文。
本案經檢察官乙○○偵查起訴，由檢察官陳漢章到庭執行職務。
中    華    民    國   111    年    5     月    11    日
                  刑事第十九庭    法  官  許博然
上列正本證明與原本無異。
如不服本判決，應於判決送達後20日內敘明上訴理由，向本院提
出上訴狀 (應附繕本) ，上訴於臺灣高等法院。其未敘述上訴理
由者，應於上訴期間屆滿後20日內向本院補提理由書「切勿逕送
上級法院」。
                                  書記官  陳映孜
中　　華　　民　　國　　111 　年　　5 　　月　　12　　日
附錄本案論罪科刑法條全文：
槍砲彈藥刀械管制條例第15條
未經許可攜帶刀械而有下列情形之一者，處 2 年以下有期徒刑
：
一、於夜間犯之者。
二、於車站、埠頭、航空站、公共場所或公眾得出入之場所犯之
    者。
三、結夥犯之者。